# 关于债务达到条件转为股份的会计处理

提问人：小蛋烘糕 时间：2022-11-28 16:43:48
请教大神们，如果投资者在投入的时候签订的协议是先以债务借款的形式投入企业，等企业达到约定的某个条件（比如在约定的期限如 2 年内某产品上市或通过审批，此产品存在不通过审批的风险）后，对公司的借款按事先约定的股数转为股本和资本公司，从而变成对企业的权益投资。请问那初始的会计处理以及后续的会计处理应该怎么做呢？初始是直接确认成负债么？需要估计公允价值吗？

回答人：chenyiwei
这种情况参照发行可转债处理。
由于转股条件能否达成属于发行方不能自主控制的事项，故根据《企业会计准则第 37 号——金融工具列报（ 2017 年修订）》第十二条“或有结算条款”的规定，应确认金融负债。

提问人：小蛋烘糕 时间：2022-12-07 11:19:13
还想请问陈老师，那如果参考可转债处理的话，是不是要进行拆分，分别确认负债与权益的价值呢？

回答人：chenyiwei
可以这样理解。因为转股比例事先约定，故其转股权属于权益工具。